臺灣高雄地方法院刑事判決　　　　　　 94年度簡上字第322號
上　訴　人　丙○○
即　被　告
　　　　　　　　　　號10樓
上列上訴人因被告毒品危害防制條例案件，不服本院高雄簡易庭
中華民國94年4 月21日94年度簡字第2008號所為第一審判決（聲
請簡易判決處刑書案號：臺灣高雄地方法院檢察署94年度偵字第
5718號），提起上訴，本院管轄之第二審合議庭判決如下：
      主  文
上訴駁回。
      事  實
一、丙○○前於民國90年間因施用毒品案件，經本院以90年度易
    字第716 號判處有期徒刑5 月確定，於90年11月20日執行完
    畢。詎猶不知悔改，明知甲基安非他命係毒品危害防制條例
    第2 條第2 項第2 款公告管制之第二級毒品，不得非法持有
    ，仍於94年1 月初某日，在高雄縣大寮鄉○○村○○○ 路
    315 之20號10樓住處，非法持有微量第二級毒品甲基安非他
    命（沾黏於吸管上，數量未逾10公克）。嗣於同年1 月21日
    12 時30 分許，在上址住處為警持搜索票查獲，扣得殘留甲
    基安非他命之吸管2 支。
二、案經高雄縣政府警察局鳳山分局報請臺灣高雄地方法院檢察
    署檢察官偵查後聲請簡易判決處刑。
     理  由
一、訊據上訴人即被告丙○○固坦承於上揭時、地，經警查獲並
    扣得吸管2 支之事實，惟辯稱：該吸管係用來修補釣竿，未
    用以挑食安非他命云云。經查，上揭事實，業據被告於警詢
    中自承扣案吸管2 支係用以挑食安非他命之小鏟子等語明確
    （見警卷第2 頁），其嗣後雖翻異前詞，先於偵查中則辯稱
    扣案吸管係修補藥瓶云云（見偵查卷第19頁），於本院審理
    時另以前詞置辯，其辯解前後反覆，已難採信。再證人即被
    告友人乙○○於本院審理時到庭證稱: 扣案吸管係警察搜索
    當日在被告房間中查獲，該吸管為被告女兒先前喝飲料時留
    下，伊看過被告曾將該吸管剪成片狀用來黏在釣竿尖端，剩
    下的吸管片就收到抽屜裡，之後伊就沒有再看過該吸管片，
    伊不知道被告作何種使用等語（見本院94年7 月20日審判筆
    錄第6 、7 頁），是縱如證人乙○○所述，被告固有將部分
    吸管片用以黏釣竿，然其亦僅得知被告將其餘吸管片放置在
    抽屜中，直至為警查獲當日始又見及該吸管，顯見扣案吸管
    直至為警查獲時，均在被告持有使用中一節，足堪認定；又
    扣案吸管2 支經送請高雄醫學大學附設中和紀念醫院檢驗結
    果，呈甲基安非他命陽性反應，有該醫院94年3 月22日編號
    0000-000號檢驗報告1 紙在卷可憑，足認被告持有之扣案吸
    管確殘留有第二級毒品甲基安非他命無誤，是以被告前開犯
    行，應可認定，是以被告前開犯行，應可認定。綜上，被告
    持有第二級毒品之犯行，事證明確，應依法論罪科刑。
二、核被告即上訴人丙○○所為，係犯毒品危害防制條例第11條
    第2 項持有第2 級毒品罪。又被告持有之第二級毒品安非他
    命係沾黏於扣案吸管2 支上，數量極微，顯未逾行政院定頒
    之「轉讓持有毒品加重其刑之數量標準」第2 條第1 項第2
    款規定持有第二級毒品淨重10公克以上之標準，自無毒品危
    害防制條例第11條第4 項加重其刑之適用，併予敘明。原審
    依毒品危害防制條例第11條第2 項之規定，且以被告前因施
    用毒品案件，經本院以90年度易字第716 號判處有期徒刑5
    月確定，於90年11月20日執行完畢，有臺灣高等法院被告全
    國前案紀錄表在卷可參，其於執行完畢後5 年內再犯本件犯
    行，為累犯，應依刑法第47 條 之規定加重其刑。爰審酌被
    告無堅定戒癮之意志，竟仍非法持有毒品，惟其行為尚未危
    害他人，犯後雖未坦承犯行，然態度尚稱良好，所持有之毒
    品數量輕微（殘留有第2 級毒品甲基安非他命之吸管2 支）
    等一切情狀，逕以簡易判決判處被告有期徒刑3 月，並諭知
    科罰金之折算標準及將扣案之殘留甲基安非他命之吸管2 支
    沒收，本院認原審認事、用法及量刑均無不當。上訴人否認
    犯罪，提起上訴，指摘原判決不當，為無理由，應予駁回。
據上論斷，應依刑事訴訟法第455條之1第1項、第3項、第368條
、第373條，判決如主文。
本案經檢察官甲○○到庭執行職務。
中　　華　　民　　國　　94　　年　　7 　　月　　29　　日
      鳳山刑事第二庭    審判長法  官  邱明弘
                              法  官  廖建瑜
                              法　官  胡宜如
以上正本證明與原本無異。
如不服本判決，應於判決送達後10日內，向本院提出上訴狀。
                              書記官  廖美玲
中　　華　　民　　國　　94　　年　　7 　　月　　29　　日
附錄法條：
毒品危害防制條例第11條
持有第一級毒品者，處 3 年以下有期徒刑、拘役或新臺幣 5 萬
元以下罰金。
持有第二級毒品者，處 2 年以下有期徒刑、拘役或新臺幣 3 萬
元以下罰金。
持有專供製造或施用第一、二級毒品之器具者，處 1 年以下有期
徒刑、拘役或新臺幣 1 萬元以下罰金。
持有毒品達一定數量者，加重其刑至二分之一，其標準由行政院
定之。
